---
title: "Actividad 3 - Modelización predictiva"
author: "Fernando Antonio Barbeiro Campos - fbarbeiro@uoc.edu"

date: '`r format(Sys.Date(),"%e de %B, %Y")`'
output:
  html_document:
    toc: yes
  pdf_document:
    toc: yes
---
 
```{r setup, include=FALSE}
knitr::opts_chunk$set(echo = TRUE)
```

```{r load_libraries, include=FALSE}
library(knitr)
#\usepackage{mathtools}
```
# Introducción

<div style="text-align: justify">


En esta actividad se usará el fichero del **World Hapiness Report** ya preparado, es decir, después del preproceso que se ha realizado en la primera actividad. Recordad que con la instrucción: *read.csv("2016_clean.csv")* podéis leer el fichero en R.
Después de preparar el fichero y realizar los análisis propios de la estadística descriptiva e inferencial, se pasará a estudiar la causalidad.
Esta base de datos contiene 157 registros y 13 variables. Las variables son *Country, Region, HR, HS, LCI, UCI, GpC, Family, LE, Freedom, GC, Generosity, DR*. Son las mismas variables de la actividad 1 y de la actividad 2.
</div>

```{r chunck1}
# Loading the dataframe
df <- read.csv("2016_clean.csv")
head(df)
attach(df)
```

# 1. Modelo de regresión lineal
<div style="text-align: justify">
Primeramente, estudiaremos como cambia el nivel de felicidad en función de algunas características de cada país.
</div>

## 1.1 Modelo de regresión lineal múltiple (regresores cuantitativos)
<p style="text-align: justify">
Estimar por mínimos cuadrados ordinarios un modelo lineal que explique la puntuación de felicidad (HS) de un país en función de tres factores cuantitativos: el indicador de renta por cápita (GpC), la esperanza de vida en salud (LE) y la corrupción (GC).
</p>
Evaluar la bondad de ajuste a través del coeficiente de determinación (R2). Podéis usar la instrucción de R *lm*.

### Respuesta
```{r chunck2}
library(ggplot2)

require(gridExtra)
a <- ggplot(df, aes(x = GpC, y = HS)) + 
  geom_point(aes(color = GpC)) + xlab("GpC") + 
  ggtitle("(a) Happiness Score & Gross per Capita")
b <- ggplot(df, aes(x = LE, y = HS)) + 
  geom_point(aes(color = LE)) + xlab("LE") + 
  ggtitle("(b) Happiness Score & Life Expectancy")
c <- ggplot(df, aes(x = GC, y = HS)) + 
  geom_point(aes(color = GC)) + xlab("GC") + 
  ggtitle("(c) Happiness Score & Government Corruption")

a
b
c


#Solución del problema
model.quant <- lm(formula =  HS ~ GpC + LE + GC, data = df)
model.quant
summary(model.quant)
```

<p style="text-align: justify">
En las output arriba tenemos nuestro modelo y, además, en la salida del summary, podemos observar **`r summary(model.quant)$r.sq`** como *ajuste del coeficiente de determinación (R2)*.
</p>

## 1.2 Modelo de regresión lineal múltiple (regresores cuantitativos y cualitativos)
<p style="text-align: justify">
Estimar por mínimos cuadrados ordinarios un modelo lineal que explique la puntuación de felicidad (HS) de un país en función de cuatro factores. Además de los tres anteriores (renta, esperanza de vida y corrupción) ahora se añade la región del mundo (región). Usar como categoría de referencia la región “*Western Europe*”
(para ello usar el factor combinado con relevel(region, ref = “*Western Europe*”)).
</p>
<p style="text-align: justify">
Evaluar la bondad del ajuste a través del coeficiente de determinación (R2) y comparar el resultado de este model con el obtenido en el apartado 1.1. Podéis usar la instrucción de R *lm* y usar el coeficiente R-cuadrado ajustado en la comparación. Interpretar también el significado de los coeficientes obtenidos y su significación estadística.
</p>

### Respuesta
```{r chunck3}
df2 <- within(df, Region <- relevel(Region, ref = "Western Europe"))
model.qualit <- lm(formula =  df2$HS ~ df2$GpC + df2$LE + df2$GC + df2$Region, data = df2)
model.qualit
summary(model.qualit)$r.sq
summary(model.qualit)

```
<p style="text-align: justify">
La bondad del ajuste a través del coeficiente de determinación es igual a: **`r summary(model.qualit)$r.sq`**.
</p>


```{r chunck4}
models <- c("Apartado 1.1", "Apartado 1.2")
ajuste <- c(summary(model.quant)$r.sq, summary(model.qualit)$r.sq)
dfE <- data.frame('Apartados'=models,'Bondad del Ajuste'=as.vector(ajuste))

library(pander)
pander(dfE)
```

<p style="text-align: justify">
Según Quick (2009) [1], de las salidas de nuestros modelos (coeficientes, entre otros) podemos determinar la ecuación de regresión completa. Por ejemplo, para el apartado 1.1 tendremos:
</p>
*Happinness Score* = 2.983163 + 1.238082 * GpC + 1.716585 * LE + 1.895315 * GC


Una vez definida la ecuación, hay que echar un vistazo en los coeficientes de los dos modelos antes interpretar:

```{r chunck5}
coef(model.qualit)
coef(model.quant)
```


From this output, we can determine that the intercept is -9153.3, the coefficient for the unemployment rate is 450.1, the coefficient for number of spring high school graduates is 0.4, and the coefficient for per capita income is 4.3. Therefore, the complete regression equation is Fall Enrollment = -9153.3 + 450.1 * Unemployment Rate + 0.4 * Number of Spring High School Graduates + 4.3 * Per Capita Income. This equation tells us that the predicted fall enrollment for the University of New Mexico will increase by 450.1 students for every one percent increase in the unemployment rate, 0.4 students for every one high school graduate, and 4.3 students for every one dollar of per capita income. 
</p>




<p style="text-align: justify">
aaaaaaa
</p>

##1.3 Cálculos de dispersión
<p style="text-align: justify">
aaaaaaa
</p>

### Respuesta

```{r chunck6}

```


##1.4 Cálculos de dispersión manuales
<p style="text-align: justify">
aaaaaaa
</p>
<p style="text-align: justify">
aaaaaaa
</p>
### Respuesta
```{r chunck7}

```
<hr />
# 2. Estadística Inferencial
<div style="text-align: justify">

## 2.1 Media de HS de todos los países
<p style="text-align: justify">
aaaaaaa
</p>
<p style="text-align: justify">
aaaaaaa
</p>
<p style="text-align: justify">
aaaaaaa
</p>
<p style="text-align: justify">
aaaaaaa
</p>

#### Respuesta
### 2.1.1 Escribir la hipótesis nula y alternativa


### 2.1.2 Escribir qué tipo de contraste aplicaréis
<p style="text-align: justify">
aaaaaaa
</p>
<p style="text-align: justify">
aaaaaaa
</p>

### 2.1.3 Realizar los cálculos del contraste de hipótesis: calcular el estadístico de contraste observado y el valor crítico
<p style="text-align: justify">
aaaaaaa
</p>

```{r chunck8}

```
<p style="text-align: justify">
aaaaaaa
</p>


## Referencias
[1] Quick, M. (2009) *"R Tutorial Series: Multiple Linear Regression"*. [artículo en línea]. [Fecha de consulta: 09 de mayo del 2018]. 
< https://www.r-bloggers.com/r-tutorial-series-multiple-linear-regression/ >


